臺灣士林地方法院刑事判決
111年度審易字第25號
公  訴  人  臺灣士林地方檢察署檢察官
被      告  程智賢



上列被告因竊盜案件，經檢察官提起公訴（110年度偵字第6260
號），被告於本院準備程序時就被訴事實為有罪之陳述，經本院
裁定改行簡式審判程序審理，並判決如下：
    主  文
程智賢犯毀越門窗侵入住宅竊盜罪，累犯，處有期徒刑柒月。
未扣案之犯罪所得銀色手鍊壹條、Ｋ金戒指壹個均沒收，於全部
或一部不能沒收或不宜執行沒收時，追徵其價額。
    事  實
一、程智賢意圖為自己不法所有，基於竊盜之犯意，於民國109
    年12月19日14時1分許，持隨手拾得之石頭砸破王杏純位於
    新北市○○區○○路00號1樓住處大門旁之窗戶玻璃，再從該處
    窗戶攀爬踰越進入屋內，竊取王杏純所有之銀色手鍊1條及K
    金戒指1個，得手後將之藏放在隨身攜帶之白色塑膠袋內，
    隨即逃離現場。嗣王杏純發現遭竊，報警處理，經警調閱監
    視器錄影畫面，並在前開石頭上採得與程智賢相符之DNA-ST
    R檢體型別，始循線查悉上情。
二、案經王杏純訴由新北市政府警察局汐止分局報告臺灣士林地
    方檢察署檢察官偵查起訴。
    理  由
一、本案被告程智賢所犯者為死刑、無期徒刑、最輕本刑為3 年
    以上有期徒刑以外之罪，且非高等法院管轄之第一審案件，
    而被告於本院準備程序時就被訴事實為有罪之陳述，經告知
    簡式審判程序之旨並聽取被告及檢察官之意見後，本院裁定
    改行簡式審判程序。又依刑事訴訟法第273 條之2 、同法第
    159 條第2 項之規定，簡式審判程序不適用傳聞法則有關限
    制證據能力之相關規定，合先敘明。
二、本院查：
　㈠上開犯罪事實，業據被告程智賢於本院準備程序及審理時坦
    承不諱（見本院卷第90頁、第94頁至第95頁），並有證人即
    告訴人王杏純之證詞（見偵卷第7頁至第12頁、本院卷第90
    頁），以及監視器錄影畫面翻拍照片10張、刑案現場照片38
    張、新北市政府警察局110年2月5日新北警鑑字第110025882
    2號鑑驗書及新北市政府警察局汐止分局現場勘察報告各1份
    附卷可稽（見偵卷第25頁至第68頁），且互核一致，足認被
    告前揭任意性自白應與事實相符，堪予採信。
　㈡告訴人原指訴失竊之財物包括金手鍊數條、金戒指數個、紅
    寶石鑽戒1個、白金項鍊1條、白K耳環、項鍊及戒指（價值
    共約新臺幣【下同】50萬元），惟因取得時間已久，無法提
    供失竊物品之購入資料或相關持有事證（見本院卷第90頁）
    ，而卷內亦無其他積極之證據足資證明被告竊得如上財物，
    基於罪疑有利被告之原則，本案僅能依被告供述，認定失竊
    財物為銀色手鍊1條、K金戒指1個等物，並經檢察官當庭更
    正起訴書犯罪事實欄此部分記載，附此敘明。
  ㈢綜上，本案事證明確，被告所為加重竊盜犯行洵堪認定，應
    依法論科。
三、論罪科刑
　㈠按刑法第321條第1項第2款所謂「門窗」應專指分隔住宅或建
    築物內外之出入口大門及窗戶，而所謂「其他安全設備」，
    指門窗、牆垣以外，依社會通常觀念足認為防盜之設備。又
    所謂「毀」係指毀損，「越」則係指踰越或超越，只要踰越
    或超越門窗、牆垣或其他安全設備之行為使該門窗、牆垣或
    其他安全設備喪失防閑作用，即該當於此規定之要件。是核
    被告程智賢持石頭砸破告訴人王杏純住處窗戶玻璃後，攀爬
    踰越窗戶進入屋內行竊之行為，係犯刑法第321條第1項第1
    款、第2款之毀越門窗侵入住宅竊盜罪。
　㈡被告前①因施用毒品案件，經臺灣臺北地方法院（下稱臺北地
    院）以103年度審訴字第388號判決判處有期徒刑10月確定；
    ②因施用毒品案件，經臺北地院以103年度審訴字第836 號判
    決判處有期徒刑1年確定；③因竊盜案件，經臺北地院以104
    年度審易字第606號判決判處有期徒刑8月確定；④因竊盜案
    件，經臺北地院以104年度審簡字第556號判決判處有期徒刑
    3月確定。上開①、②案及③、④案，分別經臺北地院各以104年
    度聲字第453號、第2153號裁定應執行有期徒刑1年9月、10
    月確定並接續執行後，於106年1月12日縮短刑期假釋出監，
    嗣經撤銷假釋，所餘殘刑3月7日於106年8月19日執行完畢，
    有臺灣高等法院被告前案紀錄表在卷可參。是其受有期徒刑
    之執行完畢後，5年內故意再犯本案有期徒刑以上之罪，符
    合刑法第47條第1項累犯之規定。本院參酌司法院釋字第775
     號解釋意旨，考量被告前開構成累犯之案件，有與本案同
    屬侵害財產法益之故意犯罪，且入監執行相當期間，卻未能
    於出監後自我控管，故意再為本案加重竊盜犯行，侵害他人
    財產法益，顯見前開有期徒刑之執行對被告未生警惕作用，
    堪認被告對刑罰之反應力薄弱，而有依累犯規定加重其刑之
    必要，爰依刑法第47條第1項之規定，加重其法定最高及最
    低度刑。
　㈢爰審酌被告前已有多次竊盜前科，仍不思依循正當途徑獲取
    所需，冀望不勞而獲，而犯本案加重竊盜犯行，顯然欠缺尊
    重他人財產權之觀念，嚴重危害社會治安，實應予嚴懲。並
    考量被告於本院始坦承竊盜犯行，且未見真摯悔意，兼衡其
    前科素行、本案犯罪動機、目的、手段、竊得之財物價值、
    告訴人所受之損害，迄未與告訴人達成和解或賠償其損失等
    情，暨被告自陳國小畢業之教育智識程度、未婚、入監前從
    事木工工作，月薪約3萬元之家庭生活經濟狀況等一切情狀
    ，量處如主文所示之刑。
四、沒收
　㈠按犯罪所得，屬於犯罪行為人者，沒收之；於全部或一部不
    能沒收或不宜執行沒收時，追徵其價額，刑法第38條之1 第
    1 項前段、第3 項分別定有明文。
　㈡本案被告竊得之銀色手鍊1條、Ｋ金戒指1個，均為其犯罪所得
    ，且均未扣案，亦未實際發還告訴人，復查無過苛調節之情
    形，均應依刑法第38條之1第1項前段、第3項之規定宣告沒
    收，並於全部或一部不能沒收或不宜執行沒收時，追徵其價
    額。
據上論斷，應依刑事訴訟法第273條之1第1項、第299條第1項前
段，刑法第321條第1項第1款、第2款、第47條第1項、第38條之1
 第1項前段、第3項，刑法施行法第1條之1第1項，判決如主文。
本案經檢察官曾揚嶺提起公訴，檢察官張尹敏到庭執行職務。
中　　華　　民　　國　　111 　年　　2 　　月　　24　　日
                  刑事第九庭法  官  蘇怡文
以上正本證明與原本無異。
因疫情而遲誤不變期間，得向法院聲請回復原狀。
如不服本判決應於收受送達後20日內向本院提出上訴書狀，並應
敘述具體理由。其未敘述上訴理由者，應於上訴期間屆滿後20日
內向本院補提理由書（均須按他造當事人之人數附繕本）「切勿
逕送上級法院」。
                             書記官  林孟君   
中　　華　　民　　國　　111 　年　　2 　　月　　24　　日
附錄本案論罪科刑法條全文：
中華民國刑法第321 條
犯前條第1 項、第2 項之罪而有下列情形之一者，處6 月以上5 
 年以下有期徒刑，得併科50萬元以下罰金：
一、侵入住宅或有人居住之建築物、船艦或隱匿其內而犯之。
二、毀越門窗、牆垣或其他安全設備而犯之。
三、攜帶兇器而犯之。
四、結夥三人以上而犯之。
五、乘火災、水災或其他災害之際而犯之。
六、在車站、港埠、航空站或其他供水、陸、空公眾運輸之舟、
    車、航空機內而犯之。
前項之未遂犯罰之。